最高法院刑事判決　　　　　　九十六年度台上字第二四九二號
上　訴　人　甲○○
　　　　　　丙○○
共　　　同
選任辯護人　蔡錫欽律師
上　訴　人　乙○○
上列上訴人等因違反毒品危害防制條例案件，不服台灣高等法院
高雄分院中華民國九十三年九月七日第二審判決（九十三年度上
訴字第七０一號，起訴案號：台灣高雄地方法院檢察署九十二年
度偵字第二五一一一、二五四００號），提起上訴，本院判決如
下：
    主  文
上訴駁回。
    理  由
按刑事訴訟法第三百七十七條規定：上訴於第三審法院，非以判
決違背法令為理由，不得為之。是提起第三審上訴，應以原判決
違背法令為理由，係屬法定要件。且必須依據卷內資料為具體之
指摘，並足據以辨認原判決已具備違背法令之形式，始屬相當。
本件原判決依憑上訴人甲○○於警詢、偵查及第一審審理中之自
白。上訴人乙○○、甲○○確為警查獲持有毒品Ｋ他命三包、Ｋ
他命毒品稀釋用添加劑六包、夾鍊袋、電子秤等物之事實，業據
乙○○、甲○○自承不諱，而扣案之白色粉末三包經送驗確為第
三級毒品Ｋ他命（合計驗後淨重六百點一六公克），有內政部警
政署刑事警察局鑑驗通知書一份在卷可稽，並有Ｋ他命三包、Ｋ
他命毒品稀釋用添加劑六包、包裝及分裝毒品用之夾鍊袋（大）
（小）各一包、錫箔紙一捲、筷子一支、鐵匙子一支、電子秤二
台扣案可資佐證。又甲○○於偵查中陳稱「他（指乙○○）要我
幫其賣」「我沒地方住，他叫我去住他家」「（問當時你要求代
價否﹖）沒有，但我要求他替我出機票錢，約新台幣（下同）八
、九千元」「（問乙○○拿多少給你賣？）就查扣數量」「（問
乙○○叫你價錢賣多少﹖）未說明價額，他說依市價賣」；甲○
○於第一審審理時仍陳稱：「（問扣案毒品如何而來？）是被告
乙○○的。（問乙○○是在何時？何地交給你的？）我在九十二
年十二月七、八日回台灣，乙○○在他家交給我，他說他手上有
一包Ｋ他命，他叫我去問價錢，看是否有人需要Ｋ他命，他叫我
去問，我就去問了幾個人，但是確切的名字我不曉得，他們告訴
我依當時的價格去推算五百公克約十八萬左右，後來找到丙○○
，跟丙○○說我這裡有Ｋ他命請他下來看。（問監聽譯文是你與
乙○○的對話？）是。（問監聽錄音帶是在談什麼內容？）我跟
乙○○講等一下有人要下來，可能是買主，我指的人就是上訴人
丙○○，但我在電話中並沒有提到丙○○的名字，所以我才會跟
乙○○確認價錢，但後來與丙○○並沒有成交。（問乙○○交給
你Ｋ他命時，他知不知道你是要拿去談價錢販賣？）他知道，他
叫我去問」。乙○○交付Ｋ他命給甲○○，係叫甲○○去問價錢
，而甲○○也確實依其指示去詢問價錢，乙○○若無販賣之意，
何須交付Ｋ他命予甲○○，並請甲○○去詢問價錢。又甲○○於
找到可能之買主後，還向乙○○確認價錢，此項Ｋ他命並非甲○
○向乙○○購買，若非二人有販賣之意圖，何須由甲○○向乙○
○確認價錢。又若渠二人無販賣之意圖，何以Ｋ他命為乙○○所
有，甲○○能自作主張自乙○○屋內自行拿取Ｋ他命而交付予丙
○○，是乙○○交付毒品予甲○○，係請其去詢問價錢，並看是
否有人需要將之販賣等情，業經證人甲○○於第一審具結證述明
確，核與乙○○與甲○○電話聯絡之監聽譯文內容相符合，且此
監聽譯文亦經第一審當庭勘驗結果為：監聽譯文錄音帶內容與偵
卷所附之譯文內容相符，參諸證人甲○○自警詢、偵查以至第一
審多次供述，均陳述一致，無矛盾反覆之情，並有如上之扣案物
，可資佐證證人甲○○之證詞，應堪可信，故乙○○係基於販賣
之意交付該批Ｋ他命予甲○○。又據甲○○於偵查中陳稱：「我
是叫他先拿回嘉義，問有人需要否，或是你有需要，價錢以後再
談，不然先放你處」；甲○○於第一審陳稱：「我問丙○○需不
需要毒品，他說不用，然後我把毒品交給他，請他看看有沒有人
要」「（問丙○○為何同意把毒品帶回去﹖）我請他把毒品帶回
去看看是否有人要，他答應」「（問丙○○知道你要把Ｋ他命拿
去賣否﹖）他應該了解，他知道我在找買主」。丙○○於偵查中
亦自承：「（問甲○○是否如此說﹖）是」「（問你帶回毒品是
否要替甲○○販賣﹖）我有跟甲○○講不一定有人要」「（問你
帶回毒品之意思﹖）我有說不一定有人要，甲○○說先放在我那
邊」等語。按甲○○把毒品交給丙○○時稱「看看有沒有人要」
，丙○○同意把毒品帶回，並回答稱「不一定有人要」，是依雙
方之前開對話，丙○○已有同意為陳清松尋找買主，只是不確定
是否可以找到買主，則丙○○應係寓有為陳清松找買主之意而攜
回並持有毒品，其仍應負意圖販賣而持有毒品之責。本件既查獲
乙○○持有高達六百點一六公克Ｋ他命、Ｋ他命毒品稀釋用添加
劑六包、電子秤、分裝袋（大）（小）各一包等物，如非意圖販
賣，何須如此大費周章，顯見其應確有意圖販賣Ｋ他命之犯罪意
圖無疑。乙○○與甲○○二人間，及甲○○與丙○○二人間，分
別有犯意聯絡及行為分擔，均為共同正犯。因而撤銷第一審判決
，改判論處上訴人等共同意圖販賣而持有第三級毒品各罪刑（甲
○○為累犯），已詳敘其所憑之證據及認定之理由。對於乙○○
辯稱：朋友問我要不要施用毒品，我說好，朋友就給我這些毒品
，之後我去大陸跟甲○○吃飯時，跟他說朋友有給我Ｋ他命毒品
，甲○○說過一陣子他要回台灣辦結婚的事，所以我請他詢價，
因為我不曉得朋友給我這些毒品價值是怎樣的，我不是要販賣的
；丙○○辯稱：我沒有要幫甲○○販賣毒品，是甲○○說要出國
暫時寄放在我這裡云云，何以均不足採信，亦已依據卷內資料詳
予指駁、說明。從形式上觀察，並無違背法令之情形存在。次查
犯罪事實之認定及證據之取捨，乃事實審法院之職權，且法院憑
以認定犯罪事實之證據，並不以直接證據為限，即綜合各種證據
，本於推理作用，為其認定犯罪事實之基礎，如不違背經驗法則
與論理法則，即不得指為違法，而據為上訴第三審之理由。原判
決綜合各種證據，認定上訴人等有上揭犯行，尚與經驗法則或論
理法則無違。其等上訴意旨，徒憑己見，就原判決已說明之事項
或屬原審採證認事職權之適法行使，分別指摘有理由不備、矛盾
，不適用法則、適用不當，採證違法，且仍為單純事實之爭執，
難謂為適法之第三審上訴理由。次查原判決已就依證人保護法第
十四條第一項之規定：「第二條所列刑事案件之被告或犯罪嫌疑
人，於偵查中供述與該案案情有重要關係之待證事項或其他共犯
之犯罪事證，因而使檢察官得以追訴該案之其他共犯者，以經檢
察官事先同意者為限，就其因供述所涉之犯罪，減輕或免除其刑
」及證人保護法施行細則第二十一條規定：「本法第十四條第一
項所稱檢察官事先同意，指檢察官本案偵查終結前之同意。檢察
官同意者，應記明筆錄」，而經第一審遍閱九十二年十二月十一
日偵訊筆錄及本件其他偵查卷宗，均未有任何承辦檢察官同意適
用證人保護法之記載；再參以本件係在乙○○住處當場查獲毒品
，亦非因甲○○之供述，而使檢察官得以追訴該案之其他共犯者
，與證人保護法第十四條第一項所規定之要件亦有所未符，是尚
無減刑或免刑之餘地，於理由詳加論述說明，尚無違法之處。甲
○○上訴意旨任意指摘原判決未按證人保護法及毒品危害防制條
例第十七條減刑，尚有不適用法則之違法云云，尚非上訴第三審
之適法理由。再門號0000000000號（含ＳＩＭ卡）行
動電話一具，原判決既認該電話與意圖販賣而持有毒品並無直接
關係，爰不予宣告沒收。甲○○上訴意旨仍爭執該電話非其所有
，亦非合法上訴理由。又本件Ｋ他命毒品稀釋用添加劑六包已扣
案，原判決認係供乙○○、甲○○二人共同意圖販賣Ｋ他命犯罪
所用之物，在共犯責任範圍內，均應依毒品危害防制條例第十九
條第一項規定，予以宣告沒收，亦無適用法則不當之問題。雖原
判決主文與事實所記載之數量稍不一致，但該物品既已扣案，且
數量確為六包，尚不影響其一致性，亦與判決結果不生影響。乙
○○上訴意旨執此指摘原判決違法，尚非第三審上訴之適法理由
。依前揭說明，其等上訴違背法律上之程式，應予駁回。
據上論結，應依刑事訴訟法第三百九十五條前段，判決如主文。
中　　華　　民　　國　九十六　年　　五　　月　　四　　日
                      最高法院刑事第九庭
                          審判長法官  洪　清　江
                                法官  石　木　欽
                                法官  李　伯　道
                                法官  林　勤　純
                                法官  陳　晴　教
      本件正本證明與原本無異
                                      書  記  官
中　　華　　民　　國　九十六　年　　五　　月　 十五 　日
                                                      Ｑ
